【裁判字號】    97,訴,1460
【裁判日期】    971024
【裁判案由】    毒品危害防制條例
【裁判全文】
臺灣基隆地方法院刑事判決              97年度訴字第1460號
公  訴  人  臺灣基隆地方法院檢察署檢察官
被      告  甲○○
                    號
                    （現另案於臺灣基隆監獄執行中）
上列被告因違反毒品危害防制條例案件，經檢察官提起公訴（97
年度毒偵字第2383、2406號），因被告所犯為死刑、無期徒刑、
最輕本刑為3 年以上有期徒刑或高等法院管轄第一審案件以外之
罪，且於準備程序進行中，被告先就被訴事實為有罪之陳述，經
本院合議庭裁定進行簡式審判程序，判決如下：
    主  文
甲○○施用第一級毒品，累犯，處有期徒刑柒月；又施用第一級
毒品，累犯，處有期徒刑捌月。應執行有期徒刑拾月。
    事  實
一、甲○○前因施用毒品案件，經觀察、勒戒後，因認無繼續施
    用毒品之傾向，於民國87年6 月25日執行完畢釋放，並經本
    院以87年度易字第395 號判決判處免刑，復因施用毒品案件
    ，經觀察、勒戒後，因認有繼續施用毒品之傾向，經本院以
    91年度毒聲字第717 號裁定令入戒治處所強制戒治，於91年
    12月19日停止戒治出監，嗣經撤銷停止戒治，再度執行強制
    戒治，於92年11月20日執行完畢，翌日接續執行另案徒刑，
    並因同案經本院以91年度訴字第411 號判決判處有期徒刑10
    月確定，於93年9 月12日因縮刑期滿執行完畢；又因施用第
    一級毒品案件，經本院以93年度訴字第769 號判決判處有期
    徒刑1 年4 月確定，再因施用第一級毒品案件，經本院以94
    年度訴字第729 號判決判處有期徒刑8 月確定；再因施用第
    一級毒品案件，經本院以97年度訴字第157 、247 號判決，
    分別判處有期徒刑8 月、7 月確定（均尚未執行完畢）。另
    因竊盜案件，經本院以94年度易字第206 號判決判處有期徒
    刑3 月確定，並經本院依據中華民國96年罪犯減刑條例之規
    定，就上開94年度訴字第729 號及94年度易字第206 號判決
    所科之刑，以96年度聲減字第10號裁定分別減刑為有期徒刑
    4 月、1 月15日，應執行有期徒刑5 月，與前揭93年度訴字
    第769 號判決所科之刑接續執行，於96年7 月16日執行完畢
    。
二、詎甲○○仍未戒除毒癮惡習，分別於下列時、地施用毒品，
    嗣於下列時、地為警查獲，經警採集尿液送驗後，始悉上情
    ：
（一）於97年8 月15日晚間10時許，在位於基隆市○○區○○路
      東和大樓附近巷弄內，以將第一級毒品海洛因置放於注射
      針筒內，加水混合後注射血管之方式，施用第一級毒品。
      嗣於97年8 月16日下午5 時30分許，在基隆市○○區○○
      街281 巷100 號前為警查獲。
（二）於97年8 月21日下午5 時許，在上開地點，以將第一級毒
      品海洛因及第二級毒品甲基安非他命混合置放於注射針筒
      內，加水混合後注射血管之方式，同時施用第一、二級毒
      品。嗣因另案通緝，於97年8 月21日晚間11時許，在基隆
      市○○區○○路和平廣場2 樓為警查獲。
三、案經基隆市警察局第二、三分局報請臺灣基隆地方法院檢察
    署檢察官偵查起訴。
    理  由
壹、程序事項
    被告甲○○所犯者非為死刑、無期徒刑、最輕本刑為3 年以
    上有期徒刑之罪或高等法院管轄第一審案件，其於準備程序
    進行中，先就被訴事實為有罪之陳述，經告知其簡式審判程
    序之旨，並聽取公訴人、被告之意見後，本院合議庭依刑事
    訴訟法第273 條之1 第1 項之規定，裁定由受命法官獨任以
    簡式審判程序進行本案之審理。
貳、實體事項
一、事實認定部分
    上開事實，業據被告於檢察事務官詢問及本院審理時坦承不
    諱，且被告為警查獲後，採集之尿液檢體經送臺灣尖端先進
    生技醫藥股份有限公司檢驗，確呈海洛因代謝物嗎啡、可待
    因及甲基安非他命之陽性檢驗結果，此有該公司97年9 月2
    日及同年月5 日出具之濫用藥物檢驗報告及基隆市警察局第
    二、三分局偵辦毒品案件尿液檢體對照表附卷可稽，足認被
    告之自白與事實相符，本件事證明確，被告犯行應堪認定。
二、論罪科刑部分
（一）被告前因施用毒品案件，經強制戒治後，於92年11月20日
      執行完畢，有臺灣高等法院被告前案紀錄表在卷可稽，其
      經強制戒治執行完畢後，5 年內再行施用第一、二級毒品
      ，核其所為，係犯毒品危害防制條例第10條第1 、2 項之
      施用第一、二級毒品罪。被告持有第一、二級毒品以供施
      用，持有之低度行為應為施用之高度行為所吸收，均不另
      論罪。
（二）被告於97年8 月21日下午5 時許，以將第一級毒品海洛因
      及第二級毒品甲基安非他命混合置放於注射針筒內，加水
      混合後注射血管之方式，混合施用第一級毒品海洛因及第
      二級毒品甲基安非他命，係以一行為同時觸犯構成要件不
      同之罪名，為想像競合犯，應從重依施用第一級毒品罪處
      斷。
（三）被告所為上開2 次施用毒品之犯行，時間互異，行為亦殊
      ，應予分論併罰。
（四）被告曾受如事實欄所載之徒刑執行完畢，此有臺灣高等法
      院被告前案紀錄表在卷可稽，其受徒刑之執行完畢，再為
      本件2 次施用毒品之犯行，係於5 年以內故意再犯有期徒
      刑以上之罪，均為累犯，應分別依刑法第47條第1 項之規
      定加重其刑。
（五）爰審酌被告經觀察、勒戒及強制戒治，並經刑罰矯治後，
      竟未戒除毒癮之惡習，而再三施用毒品，顯認缺乏戒斷決
      心，然其所為僅屬戕害自身之行為，未侵犯其他法益，且
      於檢察事務官詢問及本院審理時均坦認犯行，犯後態度尚
      屬良好等一切情狀，分別量處如主文所示之刑，並依法定
      其應執行之刑。
據上論斷，應依刑事訴訟法第273 條之1 第1 項、第299 條第1
項前段，毒品危害防制條例第10條第1 項、第2 項、第23條第2
項，刑法第11條前段、第55條前段、第47條第1 項、第51條第5
款，判決如主文。
本案經檢察官乙○○到庭執行職務。
中    華    民    國    97    年    10    月    24    日
                  刑事第二庭法    官  邰婉玲
以上正本證明與原本無異。
如不服本判決應於收受本判決後10日內向本院提出上訴書狀，其
未敘述上訴理由者，並得於提起上訴後10日內向本院補提理由書
狀（均須按他造當事人之人數附繕本）「切勿逕送上級法院」。
中    華    民    國    97    年    10    月    24    日
                            書 記 官  彭筠凱
附錄所犯法條：
毒品危害防制條例第10條
施用第一級毒品者，處 6 月以上 5 年以下有期徒刑。
施用第二級毒品者，處 3 年以下有期徒刑。


司法院資訊處製作；財團法人民間司法改革基金會備份。
